【裁判字號】    98,易,1862
【裁判日期】    980831
【裁判案由】    賭博
【裁判全文】
臺灣板橋地方法院刑事判決              98年度易字第1862號
公  訴  人  台灣板橋地方法院檢察署檢察官
被      告  己○○
選任辯護人  江大寧律師
被      告  丁○○
選任辯護人  易定芳律師
被      告  丙○○
            甲○○
            戊○○
            乙○○
            庚○○
上列被告等因賭博案件，經檢察官提起公訴（九十八年度偵字第
一四七二一號），被告等於本院審理時就被訴事實為有罪之陳述
，經本院裁定改依簡式審判程序審理，判決如下：
    主      文
己○○共同意圖營利，聚眾賭博，處有期徒刑陸月，如易科罰金
，以新台幣壹仟元折算壹日。扣案如附表所示之物均沒收。
丁○○共同意圖營利，聚眾賭博，累犯，處有期徒刑陸月，如易
科罰金，以新台幣壹仟元折算壹日。扣案如附表所示之物均沒收
。
丙○○共同意圖營利，聚眾賭博，處有期徒刑肆月，如易科罰金
，以新台幣壹仟元折算壹日。扣案如附表所示之物均沒收。
甲○○共同意圖營利，聚眾賭博，處有期徒刑參月，如易科罰金
，以新台幣壹仟元折算壹日。扣案如附表所示之物均沒收。
戊○○共同意圖營利，聚眾賭博，處有期徒刑陸月，如易科罰金
，以新台幣壹仟元折算壹日。扣案如附表所示之物均沒收。
乙○○共同意圖營利，聚眾賭博，處有期徒刑肆月，如易科罰金
，以新台幣壹仟元折算壹日。扣案如附表所示之物均沒收。
庚○○共同意圖營利，聚眾賭博，處有期徒刑肆月，如易科罰金
，以新台幣壹仟元折算壹日。扣案如附表所示之物均沒收。
    事      實
一、丁○○前曾於民國九十八年間，因賭博案件，經本院以九十
    八年度簡字第一四五九號判決處有期徒刑六月確定，於九十
    八年五月十五日易科罰金執行完畢（於本案構成累犯）。己○○則曾於八十四年間，因賭博案件，經本院以八十四年度
    易字第三二三０號判決處有期徒刑六月確定，於八十五年一
    月三十一日易科罰金執行完畢（於本案不構成累犯）。另戊○○前曾於九十七年間，因賭博案件，經本院以九十七年度
    簡字第五０七四號判決處有期徒刑五月，緩刑二年確定，現
    仍在緩刑期內（於本案不構成累犯）。至己○○、戊○○、
    丙○○、乙○○、庚○○另曾於九十八年間，因賭博案件，
    經台灣板橋地方法院檢察署檢察官以九十八年度速偵字第九
    二二號為職權不起訴處分確定。
二、詎己○○、丁○○、戊○○、丙○○、乙○○、庚○○等六
    人仍不知警惕，竟與甲○○共同基於意圖營利，供給公眾得
    出入之賭博場所以聚眾賭博之犯意聯絡，由己○○自九十八
    年四月二十日起，提供在台北縣板橋市○○路○段一０號一
    九樓之二公眾得出入之場所，經營六合彩賭博，以每日新台
    幣（下同）八百元之薪資，僱用丙○○、丁○○、甲○○、
    戊○○、乙○○、庚○○等六人接聽電話收單，並設（雙星
    、三星、四星）簽賭卡三種，自０一至四九號共四十九個號
    碼，由不特定之賭客撥打電話或傳真，任簽選其中兩個（雙
    星）、三個（三星）、或四個（四星）號碼為一組，每組分
    別為七十五元、六十三元、五十八元，聚集不特定之賭客以
    簽選下注，並核對每星期二、四、六或日，香港六合彩獎號
    為中獎方式，以決定輸嬴賭博財物，如賭客所簽號碼與六合
    彩獎號相同者即為中獎，由己○○以雙星每組賠付五千七百
    元、三星每組賠付五萬七千元、四星每組賠付七十萬元之比
    例，給付賭客一定數額之獎金，如未簽中則賭金歸己○○所
    有。嗣於九十八年五月十九日晚間八時二十五分許，為警在
    上址查獲，扣得己○○所有供經營六合彩簽賭站所用、如附
    表所示之傳真機、計算機、六合彩簽單、帳單、碎紙機等物
    。
三、案經台北縣政府警察局移送台灣板橋地方法院檢察署檢察官
    偵查起訴。
    理      由
一、本案被告己○○、丁○○、丙○○、甲○○、戊○○、乙○○、庚○○等七人所犯係死刑、無期徒刑、最輕本刑為三年
    以上有期徒刑以外之罪，且非高等法院管轄之第一審案件，
    其等於本院審理時就被訴事實為有罪之陳述，經本院告知簡
    式審判程序之旨，並聽取公訴人、被告七人、辯護人之意見
    後，裁定改行簡式審判程序，合先敘明。
二、上揭事實，業據被告己○○等七人於本院審理時坦承不諱，
    並有扣案如附表所示之傳真機、計算機、六合彩簽單、帳單
    、碎紙機、現場照片等件為證，足證被告等人之自白核與事
    實相符，堪以採信。本案事證明確，被告七人犯行，均堪認
    定。
三、核被告七人所為，係犯刑法第二百六十六條第一項前段之在
    公眾得出入之場所賭博罪、第二百六十八條前段之意圖營利
    供給賭博場所罪、第二百六十八條後段之意圖營利聚眾賭博
    罪。被告七人間就前開犯罪之實行，有犯意聯絡及行為分擔
    ，為共同正犯。被告七人先後多次在公眾得出入之場所賭博
    財物、供給賭博場所、聚眾賭博之犯行，係基於單一經營六
    合彩簽賭站之犯罪目的，於密接時地，對於同一法益為侵害
    之數舉動接續施行，為接續犯，應各論以一罪。又被告七人
    以法律評價上之一行為觸犯上開三罪名，為想像競合犯，應
    從一重之意圖營利聚眾賭博罪處斷。至被告丁○○有如前所
    述之前案紀錄，於九十八年五月十五日易科罰金執行完畢，
    有台灣高等法院被告前案紀錄表在卷可稽，其於受徒刑之執
    行完畢後，五年以內故意再犯本案有期徒刑以上之罪，為累
    犯，應依刑法第四十七條第一項規定加重其刑。
四、爰審酌被告各自之素行，犯罪之動機、目的均僅為一己之私
    利、犯罪之手段，對社會風氣所生危害，及犯罪後均坦承犯
    行，態度尚屬良好等一切情狀，分別量處如主文所示之刑，
    並均諭知易科罰金之折算標準，以示懲儆。
五、扣案如附表所示之傳真機、計算機、六合彩簽單、帳單、碎
    紙機等物，為被告及共犯己○○所有，供本案聚眾賭博犯罪
    所用之物，業據被告等人供明在卷，爰依刑法第三十八條第
    一項第二款規定宣告沒收之。
據上論斷，應依刑事訴訟法第二百七十三條之一第一項、第二百
九十九條第一項前段，刑法第二十八條、第二百六十六條第一項
前段、第二百六十八條、第五十五條、第四十七條第一項、第四
十一條第一項前段、第三十八條第一項第二款，刑法施行法第一
條之一，判決如主文。
本案經檢察官陳豐年到庭執行職務。
中    華    民    國    98    年    8     月    31    日
                  刑事第十八庭  法  官  林鈺琅
以上正本證明與原本無異。
如不服本判決，應於收受送達後10日內，向本院提出上訴狀，並
應敘述具體理由；其未敘述上訴理由者，應於上訴期間屆滿後20
日內，向本院補提理由書（均須按他造當事人之人數附繕本），
「切勿逕送上級法院」。
                                書記官  林蔚然
中    華    民    國    98    年    8     月    31    日
附錄本案論罪科刑法條全文：
刑法第266 條：（普通賭博罪與沒收物）
  在公共場所或公眾得出入之場所賭博財物者，處一千元以下罰
  金。但以供人暫時娛樂之物為賭者，不在此限。
  當場賭博之器具與在賭檯或兌換籌碼處之財物，不問屬於犯人
  與否，沒收之。
刑法第268 條： (圖利供給賭場或聚眾賭博罪)
  意圖營利，供給賭博場所或聚眾賭博者，處三年以下有期徒刑
  ，得併科三千元以下罰金。
附表：
┌──┬───────────────────────┐
│編號│  應 沒 收 之 物 品 及 數 量                  │
├──┼───────────────────────┤
│ 一 │傳真機拾貳台。                                │
├──┼───────────────────────┤
│ 二 │計算機拾參台。                                │
├──┼───────────────────────┤
│ 三 │當期六合彩簽單陸拾捌張。                      │
├──┼───────────────────────┤
│ 四 │前期六合彩簽單壹箱。                          │
├──┼───────────────────────┤
│ 五 │六合彩帳單伍拾壹張。                          │
├──┼───────────────────────┤
│ 六 │絞碎之六合彩簽單壹袋。                        │
├──┼───────────────────────┤
│ 七 │碎紙機壹台。                                  │
└──┴───────────────────────┘

司法院資訊處製作；財團法人民間司法改革基金會備份。
